【裁判字號】    88,易,1469
【裁判日期】    890420
【裁判案由】    傷害
【裁判全文】
臺灣臺中地方法院刑事判決                        八十八年度易字第一四六九號
    公  訴  人  臺灣臺中地方法院檢察署檢察官
    被      告  戊○○
右列被告因傷害等案件，經檢察官提起公訴 (八十八年度偵字第七九五五號)，本院
判決如左：
    主  文
戊○○共同傷害人之身體，處有期徒刑陸月，如易科罰金，以參佰元折算壹日。
    事  實
一、戊○○於民國八十七年十二月四日下午二時十分許，駕駛車牌號碼ＬＭ─七三一
    五號自用小客車，途經台中市○○路與博館二街口時，不慎與乙○○所駕駛之車
    牌號碼ＮＯ─五八三號機車發生擦撞，乙○○乃以電話通知其兄甲○○前來與戊○○理論，戊○○竟亦立刻邀來其同事丙○○及不詳姓名成年男子三人，並與丙○○等四名男子基於傷害及使人行無義務之事之犯意聯絡及行為分擔，共同出手
    毆打乙○○、甲○○二人，致乙○○受有左小腿多處挫傷、左前臂挫傷、左眼結
    膜下出血、左上方牙齒部分斷裂等傷害；甲○○受有右側臉部瘀腫與眼皮瘀傷、
    前胸壁挫傷等傷害。戊○○等人隨即挾其人多勢眾之優勢，嚇令甫被打傷之乙○○當場簽發票號第0000000號、第0000000號、第0000000
    號、發票日及到期日均為八十七年十二月四日、面額各為五萬元之本票三紙，及
    交出其身分證一枚，以供賠償戊○○上開車輛受損之用，使乙○○行無義務之事
    。
二、案經乙○○、甲○○訴由台中市警察局第二分局報告臺灣臺中地方法院檢察署檢
    察官偵查起訴。
    理  由
一、訊據被告戊○○矢口否認有何右揭傷害及強制等犯行，辯稱：當時伊任職富邦徵
    信社公司（設台中市○○路○段一九八號二樓），因於上班時間駕車外出與乙○○所騎之機車發生擦撞，乃立刻向公司主管報告，伊公司主管己○○、周蘇台（
    已改名為丁○○）、庚○○、丙○○即陸續趕抵現場與乙○○、甲○○兄弟理論
    ，經過一番討論，乙○○同意賠償伊車之修理費用，不料不知何故，甲○○竟與
    周蘇台、庚○○、丙○○發生口角，開始互毆，停止互毆後，周蘇台、庚○○、
    丙○○便先返回公司，由己○○與乙○○洽談賠償事宜，因乙○○沒有現金，己○○遂拿出三張本票要求乙○○簽發，伊當時在旁邊，因是突然狀況，伊並未參
    與云云。經查右揭事實，業據告訴人乙○○、甲○○指訴綦詳，復有告訴人等之
    診斷證明書各二紙、肇事車輛相片、上開本票三紙、乙○○之身分證一枚及丙○○之口卡影本一紙附卷可稽。且被告亦自承：事後有自己○○處取得乙○○所簽
    發之本票及身分證乙節。再者，被告於偵訊時先係稱是不詳路人四、五人與告訴
    人等互毆並令告訴人乙○○簽發本票云云，於本院調查時始改稱是其公司四位男
    性主管聞訊趕至現場與對方理論云云，顯見被告於偵訊時因有隱情而未能據實陳
    述。又己○○、周蘇台、庚○○、丙○○四人經本院多次合法傳拘均未到庭應訊
    ，而告訴人二人根據本院調取之口卡相片，僅能指認丙○○當天有到場滋事，其
    餘三人無法指認，是尚難證明己○○、周蘇台、庚○○亦有參與本案。綜上所述
    ，被告事後所辯，顯係卸責之詞，不足採信。本件事證明確，被告之犯行堪以認
    定。
二、核被告所為，係犯刑法第二百七十七條第一項之傷害罪及第三百零四條第一項（
    公訴人漏載第一項）之強制罪。被告與丙○○等四名成年男子間有犯意之聯絡及
    行為之分擔，均為共同正犯。被告同時毆打告訴人二人成傷，係同一行為所致，
    為想像競合犯，應依刑法第五十五之規定，從一重處斷。又被告所犯上開二罪間
    ，有方法、結果之牽連關係，為牽連犯，應依刑法第五十五之規定，從一較重之
    傷害罪處斷。爰審酌被告之素行、犯罪之動機、目的、手段、所生之危害及犯罪
    後之態度等一切情狀，量處如主文所示之主刑，並諭知易科罰金之折算標準，以
    資懲儆。
據上論斷，應依刑事訴訟法第二百九十九條第一項前段，刑法第二十八條、第二百七
十七條第一項、第三百零四條第一項、第四十一條、第五十五條，罰金罰鍰提高標準
條例第一條前段、第二條，判決如主文。
中      華      民      國    八十九    年      四      月    二十    日
                                臺灣臺中地方法院刑事第六庭
                                    法  官  許  秀  芬
右正本證明與原本無異。
如不服本判決，應於判決送達後十日內向本院提出上訴狀，上訴於臺灣高等法院臺中
分院( 須附繕本 )。
                                    書記官
中      華      民      國    八十九    年      四      月    二十一  日
附錄本案論罪科刑法條全文：
刑法第二百七十七條：
傷害人之身體或健康者，處三年以下有期徒刑、拘役或一千元以下罰金。
犯前項之罪因而致人於死者，處無期徒刑或七年以上有期徒刑，致重傷者，處三年以
上十年以下有期徒刑。
刑法第三百零四條：
以強暴、脅迫使人行無義務之事或妨害人行使權利者，處三年以下有期徒刑、拘役或
三百元以下罰金。
前項之未遂犯罰之。


司法院資訊處製作；財團法人民間司法改革基金會備份。
